臺灣臺中地方法院刑事判決　　　　　　　　　　　　九十三年度訴字第一四四四號
　　公　訴　人　臺灣臺中地方法院檢察署檢察官
　　被　　　告　乙○○
右列被告因毒品危害防制條例案件，經檢察官提起公訴（九十三年度毒偵字第一三七
三號）及移
事實為有罪之陳述，本院合議庭裁定由受命法官逕行適用簡式審判程序，並予判決如
左：
    主  文
乙○○連續施用第一級毒品，處有期徒刑捌月，扣案之海洛因壹包（毛重零點公克
、淨重零點零伍公克、包裝重零點貳零公克）沒收銷燬之，注射針筒貳支沒收之；又
連續施用第二級毒品，處有期徒刑月，扣案之安非他命壹包（毛重零點陸公克）沒
收銷毀之。應執行有期徒刑拾月，扣案之海洛因壹包（毛重零點公克、淨重零點零
伍公克、包裝重零點貳零公克）、安非他命壹包（毛重零點陸公克），均沒收銷燬之
，注射針筒貳支沒收之。
    事  實
一、乙○○前於民國八十八年間，曾因施用毒品案件，經本院裁定送觀察勒戒後，認
    無繼續施用傾向，而由臺灣臺中地方法院檢察署檢察官於八十八年一月二十九日
    以八十八年度偵字第二二四四號為不起訴處分確定；復於九十年間，又因施用毒
    品案件，經本院裁定送觀察勒戒後，亦認無繼續施用傾向，由臺灣臺中地方法院
    檢察署檢察官於九十年七月五日以九十年度毒偵字第二四０三號為不起訴處分確
    定（第二次觀察勒戒執行至九十年七月六日釋放）；乙○○嗣再於九十二年間，
    同因施用毒品案件，經本院於九十三年一月二十九日以九十二年度訴字第二二九
    五號判處有期徒刑七月，並由臺灣高等法院臺中分院於九十三年四月八日以九十
    三年上訴字第三七０號駁回上訴而告確定（下稱前案）；詎其仍不知戒絕，於前
    開觀察勒戒執行完畢後五年內，復基於施用第一級毒品海洛因之概括犯意，自前
    案宣示判決之九十三年四月八日翌日起至九十三年七月十六日凌晨一時許止，分
    別在其臺中縣新社鄉○○路○段一巷三八號住處及位於臺中縣神岡鄉○○街一號
    之好萊塢汽車旅館八二五室內等處，以將海洛因加水溶解而以針筒注射之方式，
    連續非法施用第一級毒品海洛因多次。乙○○復另基於施用第二級毒品安非他命
    之概括犯意，在九十三年四月十六日十六時許及十七日二十三時許，在其前開住
    處內，以將第二級毒品安非他命置於玻璃球內加熱燒烤，使之產生煙霧後，再以
    口鼻吸取其煙氣之方式，連續施用第二級毒品安非他命二次。嗣乙○○各於九十
    三年四月十八日凌晨三時許與同年七月十六日一時三十分許，分別在臺中縣豐原
    市○○路三０六號前及上述好萊塢汽車旅館八二五室內為警查獲，其中，九十三
    年四月十八日凌晨三時許遭查獲時，並經警扣得其所有供施用之海洛因一包（毛
    重０‧三公克，淨重０‧０五公克、包裝重０．二０公克）、安非他命一包（毛
    重０‧六公克）及供施用海洛因之注射針筒一支；九十三年七月十六日一時三十
    分許為警查緝時，另扣得其所有供施用海洛因之注射針筒一支與同於該處被查獲
    之林雅慧所有，疑似為海洛因之白色粉末一包（毛重０‧五公克）與注射針筒一
    支。乙○○前開二次遭查獲，均經員警徵得其同意後採集尿液送驗，分別有嗎啡
    及安非他命呈現陽性反應，始由警查悉上情。
二、案經臺中縣警察局豐原分局報請臺灣臺中地方法院檢察署檢察官偵查起訴暨臺中
    市警察局移請臺灣臺中地方法院檢察署檢察官偵查後，移送本院併案審理。
理  由
一、右開事實，業經被告乙○○於警詢、偵查及本院準備程序訊問、審理時均坦認不
    諱，而被告第一次為警查獲後所採取之尿液，經送請中山醫學大學附設醫院藥物
    濫用檢測中心檢驗結果，分別有嗎啡與安非他命呈現陽性反應，有該檢測中心之
    檢驗報告書一份附卷可稽（見毒偵字第一三七三號卷第一二頁）。另被告第一次
    為警查獲時扣案之白色粉末一包確係海洛因（毛重０‧三公克、淨重０‧０五公
    克、包裝重０‧二０公克），亦有法務部調查局九十三年六月十六日調科壹字第
    一二００一三九四０號鑑驗通知書附卷可參（見本院卷第一六頁），且本件復有
    毒品海洛因及安非他命各一包、注射針筒二支等證物扣案可資佐證，足見被告上
    開自白，確與事實相符，堪予採認。又被告前已因二次施用毒品案件，經本院裁
    定送觀察、勒戒後，均認無繼續施用毒品之傾向，而由臺灣臺中地方法院檢察署
    檢察官於八十八年一月二十九日及九十年七月五日，分別以八十八年度偵字第二
    二四四號及九十年度毒偵字第二四０三號為不起訴處分確定（第二次觀察勒戒執
    行至九十年七月六日釋放），此有臺灣高等法院被告全國前案紀錄表在卷可查，
    是被告確有於觀察勒戒執行完畢後五年內復行施用毒品之罪行。綜此，本件事證
    已臻明確，被告施用第一級及第二級毒品之犯行，均堪以認定。
二、按海洛因、安非他命分屬毒品危害防制條例第二條第二項第一款、第二款所指之
    第一級、第二級毒品，核被告乙○○所為，係犯毒品危害防制條例第十條第一項
    之施用第一級毒品罪、同法條第二項之施用第二級毒品罪。被告持有第一級、第
    二級毒品之低度行為，分別為其施用第一級毒品及施用第二級毒品之高度行為所
    吸收，均不另論罪。被告先後多次施用第一級毒品海洛因與二次施用第二級毒品
    安非他命之犯行，均時間緊接，犯罪構成要件相同，顯係基於概括犯意反覆為之
    ，俱為連續犯，均應依刑法第五十六條之規定論以一罪，並加重其刑。被告所犯
    前開二罪間，犯意各別，罪名互殊，應分論併罰之。公訴意旨雖未敘及被告自前
    案九十三年四月八日宣示判決之翌日起至九十三年四月十七日二十二時許前及九
    十三年四月十八日凌晨三時許第一次被查獲後至九十三年七月十六日凌晨一時許
    第二次被查獲前之多次施用海洛因，暨九十三年四月十七日二十三時許之施用安
    非他命犯行，然此部分犯行與前開已起訴且經認定有罪部分，均有連續犯之裁判
  上一罪關係，亦為起訴效力所及，本院自應俱併審論（至被告固於本院訊問時陳
    稱自九十三年二月間起即復行施用毒品海洛因，惟迄前案最後審理事實法院宣示
    判決之九十三年四月八日前之施用毒品犯行，應為前案既判力對於時間效力之範
    圍所及，本院不得復行論科）。爰審酌被告為國中畢業，智識程度不高（見臺中
    縣警察局豐原分局刑案偵查卷宗偵訊筆錄教育程度欄），其前已因施用毒品犯行
    ，經觀察勒戒二次，竟仍故態復萌，復行施用毒品不輟，且施用海洛因時間持續
    甚久，無視於毒品對於自身健康之戕害及國家對於杜絕毒品犯罪之禁令，惟衡酌
    施用毒品係屬自戕行為，被告犯罪手段尚屬平和，亦未因此而危害他人，所生損
    害尚非鉅大，且被告於犯後於本院審理時坦承犯行，尚見悔意之犯罪後態度，暨
    施用毒品者均有相當程度之成癮性及心理依賴，其犯罪心態與一般刑事犯罪之本
    質並不相同，應側重適當之醫學治療及心理矯治為宜等一切情狀，分別量處如主
    文所示之刑，並定其應執行之刑，其施用第二級毒品罪行之部分，因與不得易科
    之他罪併合處罰結果而不得易科罰金，自毋庸另為易科罰金折算標準之記載，附
    此敘明。
三、扣案之白色粉末一包（毛重０‧三公克，淨重０‧０五公克、包裝重０．二０公
    克），經鑑識後既屬毒品海洛因，已如前述，應與扣案之安非他命一包（毛重０
    ‧六公克）同依毒品危害防制條例第十八條第一項前段規定，宣告沒收銷燬之。
    另扣案之注射針筒二支，雖非專供施用毒品之器具，惟係屬被告乙○○所有供己
    施用第一級毒品海洛因所用之物，業經被告供明在卷（見臺中縣警察局豐原分局
    刑案偵查卷宗偵訊筆錄，本院卷第三四頁），爰依刑法第三十八條第一項第二款
    之規定，宣告沒收之。至被告第二次為警查獲時所另扣得之白色粉末一包（疑似
    為海洛因，毛重０‧五公克）及注射針筒一支，被告自警詢時起始終供認係同遭
    查獲之林雅慧及其友人綽號「阿田」之人所有，其係應林雅慧之邀赴查獲地好萊
    塢汽車旅館，由林雅慧提供毒品供其施用，扣案海洛因本就置於旅館房間內，並
    非其攜往旅館等語（見毒偵字第二五五八號卷第一一頁、第三０頁至第三一頁）
    ，本院卷第三四頁至第三五頁），本院復查無具體事證足認該包白色粉末與注射
    針筒一支係屬被告所有，基於主刑從刑不可分之原則，爰不併於本件為沒收之諭
    知，併予述明。
據上論斷，應依刑事訴訟法第二百七十三條之一第一項、第二百九十九條第一項前段
，毒品危害防制條例第十條第一項、第二項、第十八條第一項前段，刑法第十一條、
第五十六條、第五十一條第五款、第三十八條第一項第二款，判決如主文。
本案經檢察官甲○○到庭執行職務。
中    華    民    國      九十三      年       十      月      八     日
                                臺灣臺中地方法院刑事第九庭
                                      法  官  陳 思 成
右正本證明與原本無異。
如不服本判決，應於判決送達後十日內向本院提出上訴狀，上訴於臺灣高等法院臺中
分院( 須附繕本 )。
                                     書記官
中    華    民    國      九十三      年       十      月     十二    日
附錄論罪科刑法條
毒品危害防制條例第十條
施用第一級毒品者，處六月以上五年以下有期徒刑。
施用第二級毒品者，處三年以下有期徒刑。
